---
title: "Provisionnement Dommage"
author: "Julia Simaku & Ismail Bengrina"
date: "5/19/2019"
output: html_document
---


Packages à utiliser 
```{r}
install.packages("ChainLadder")
install.packages("gdata")
# package utilisé pour soustraire l'année
install.packages("lubridate") 
library(lubridate)
library(ChainLadder)
library(CASdatasets)
library(gdata)
```

Importation de la base 
```{r}
base_etude <- read.csv(file="freclaimset3dam9207.csv")
```

Composition de la base 
```{r}
base_etude <-as.data.frame(base_etude)
summary(base_etude)
```

#### Creation des triangles ####

Creation de la variable annee d'occurence
```{r}
base_etude$annee_occur <-year(base_etude$OccurDate)
```

Creation de la table INCURRED et triangle incurred
```{r}
base_incur <- subset(base_etude, select = c(annee_occur,inc_Y15,inc_Y14,inc_Y13,inc_Y12,inc_Y11,inc_Y10,inc_Y9,inc_Y8,inc_Y7,inc_Y6,inc_Y5,inc_Y4,inc_Y3,inc_Y2,inc_Y1,inc_Y0))
incur <-aggregate(base_incur, by=list(Category=base_incur$annee_occur),FUN=sum)
colnames(incur)[colnames(incur)=="Category"] <- "an_occur"

row.names(incur)=c("1992","1993","1994","1995","1996","1997","1998","1999","2000","2001","2002","2003","2004","2005","2006","2007")
 incur<-incur[,c(-1,-2)]
colnames(incur)=c("Y0","Y1","Y2","Y3","Y4","Y5","Y6","Y7","Y8","Y9","Y10","Y11","Y12","Y13","Y14","Y15")

#construction de la matrice selon les annees de developpement

construct_triangle_incur <-matrix(NA, nrow = 16, ncol = 16)
for(j in 1:16)
for(i in 1:16)
  construct_triangle_incur[i,j-i+1] <-incur[i,j]
round(construct_triangle_incur)

row.names(construct_triangle_incur)=c("1992","1993","1994","1995","1996","1997","1998","1999","2000","2001","2002","2003","2004","2005","2006","2007")
colnames(construct_triangle_incur)=c(1:16)


names(attributes(construct_triangle_incur)[[2]])<-"origin"
names(attributes(construct_triangle_incur)[[2]])[is.na(names(attributes(construct_triangle_incur)[[2]]))] <- "dev"
str(construct_triangle_incur)
construct_triangle_incur <- replace(construct_triangle_incur,construct_triangle_incur==0,NA)

triangle_incur <- as.triangle(construct_triangle_incur, origin="origin", dev="dev")
plot(triangle_incur)
```


Creation de la base PAID et triangle paid
```{r}

base_paid <- subset(base_etude, select = c(annee_occur,paid_Y15,paid_Y14,paid_Y13,paid_Y12,paid_Y11,paid_Y10,paid_Y9,paid_Y8,paid_Y7,paid_Y6,paid_Y5,paid_Y4,paid_Y3,paid_Y2,paid_Y1,paid_Y0))
paid <- aggregate(base_paid,by=list(Category=base_paid$annee_occur),FUN=sum)
colnames(paid)[colnames(paid)=="Category"] <- "an_occur"

row.names(paid)=c("1992","1993","1994","1995","1996","1997","1998","1999","2000","2001","2002","2003","2004","2005","2006","2007")
paid <-paid[,c(-1,-2)]
colnames(paid)=c("Y0","Y1","Y2","Y3","Y4","Y5","Y6","Y7","Y8","Y9","Y10","Y11","Y12","Y13","Y14","Y15")

# construction du triangle respectant les annees de developpement 

construct_triangle <-matrix(NA, nrow = 16, ncol = 16)
for(j in 1:16)
for(i in 1:16)
  construct_triangle[i,j-i+1] <-paid[i,j]
round(construct_triangle)

row.names(construct_triangle)=c("1992","1993","1994","1995","1996","1997","1998","1999","2000","2001","2002","2003","2004","2005","2006","2007")
colnames(construct_triangle)=c(1:16)

str(construct_triangle)
names(attributes(construct_triangle)[[2]])<-"origin"
names(attributes(construct_triangle)[[2]])[is.na(names(attributes(construct_triangle)[[2]]))] <- "dev"
str(construct_triangle)
construct_triangle <- replace(construct_triangle,construct_triangle==0,NA)

triangle_paid <- as.triangle(construct_triangle, origin="origin", dev="dev")
plot(triangle_paid)
```


#### Méthodes déterministes ####

#### Chain-Ladder ####

Calcul des facteurs de developpement (estimation des sinistres)
```{r}
ata(triangle_incur)
facteurs_incur <- attr(ata(triangle_incur), "vwtd")
```

Calcul des facteurs de developpement (paiements)
```{r}
ata(triangle_paid)
# recuperation des link-ratios ponderés
facteurs_paid <- attr(ata(triangle_paid), "vwtd")
```


Prediction pour la partie inferieur du triangle
```{r}
trianglecf <- triangle_paid 
for(k in 1:15)
  trianglecf[(16-k+1):16, k+1] <- trianglecf[(16-k+1):16, k]*facteurs_paid[k] 
round(trianglecf)
```

Calcul de la reserve
```{r}
fult <- c(rev(cumprod(rev(facteurs_paid))), 1)
lastclaim <- diag(trianglecf[, 16:1])
cbind(ultim=lastclaim* rev(fult), ultim2=trianglecf[,16],prov=lastclaim * (rev(fult) - 1))
```

Autre fonction pour calculer les link ratios
```{r}
sapply(chainladder(triangle_paid)$Model, coef)
plot(sapply(chainladder(triangle_paid)$Model, coef))
```

#### London-Chain ####

Fonction qui permet le calcul de la reserve via London-Chain
```{r}

LC=function(triangle){
    n=dim(triangle)[1]
    lambda=0
    beta=0
    for(j in 0:(n-2)){
        Cj_bar0=mean(triangle[1:(n-j-1),j+1])
        Cj_bar1=mean(triangle[1:(n-j-1),j+2])
        num=mean(triangle[1:(n-j-1),j+1]*triangle[1:(n-j-1),j+2])-Cj_bar0*Cj_bar1
        denom=mean(triangle[1:(n-j-1),j+1]^2)-Cj_bar0^2
        lambda[j+1]=num/denom
        beta[j+1]=Cj_bar1-lambda[j+1]*Cj_bar0
    }
    lambda[n-1]=Cj_bar1/Cj_bar0
    beta[n-1]=0
    M_cumule=triangle
    for(j in 1:(n-1)){
        for(i in (n+1-j):n){
            M_cumule[i,j+1]=M_cumule[i,j]*lambda[j]+beta[j]
        }
    }
    prov_LC=0
    for(i in 2:n){
        prov_LC[i]=M_cumule[i,n]-M_cumule[i,(n+1-i)]
    }
    return(list(lambda_LC=lambda,beta_LC=beta,M_cumule=M_cumule,prov_LC_an=prov_LC,prov_LC=sum(prov_LC)))
}

LC(triangle = construct_triangle)
```

#### Méthodes Stochastiques ####

#### Methode de Mac ####
```{r}
triangle_paid.MCL <- MackChainLadder(triangle_paid, est.sigma="Mack")
summary(triangle_paid.MCL)

plot(triangle_paid.MCL, mfrow=c(2,3))
```

#### Bootstrap ####
```{r}
triangle_paid.BCL <- BootChainLadder(triangle_paid, 1000, "od.pois")
summary(triangle_paid.BCL)
plot(triangle_paid.BCL)
```

#### GLM ####
```{r}
triangle_paid2<-cum2incr(triangle_paid)
triangle_paid2 <- as.data.frame(triangle_paid2)
triangle_paid2$dev <- paste0("D", triangle_paid2$dev)
triangle_paid2$value[triangle_paid2$value <0 ] <-0

glmopois <- glm(value ~ origin + dev, quasipoisson("log"), data=triangle_paid2)
head(model.matrix(glmopois), 20)
summary(glmopois)

n<-16
getfulltri <- function(mod)
{
coefs <- exp(as.numeric(coef(mod)))
alpha <- c(1, coefs[2:n])
beta <- c(1, coefs[(n+1):(2*n-1)])
X <- coefs[1] * alpha %*% t(beta)
colnames(X) <- 1:n
rownames(X) <- levels(mod$data$origin)
X
}
incr2cum(getfulltri(glmopois))
resultats <- as.data.frame(incr2cum(getfulltri(glmopois))[,16])
```

```{r}
install.packages("sn")
library(sn)

#utilisation
dmsn(x, xi=rep(0,length(alpha)), Omega, alpha, tau=0, dp=NULL, log=FALSE)
pmsn(x, xi=rep(0,length(alpha)), Omega, alpha,  tau=0, dp=NULL, ...)
rmsn(n=1, xi=rep(0,length(alpha)), Omega, alpha,  tau=0, dp=NULL)

x <- seq(-3,3,length=15)
xi <- c(0.5, -1)
Omega <- diag(2)
Omega[2,1] <- Omega[1,2] <- 0.5
alpha <- c(2,-6)
pdf <- dmsn(cbind(x, 2*x-1), xi, Omega, alpha)
cdf <- pmsn(cbind(x, 2*x-1), xi, Omega, alpha)
p1 <- pmsn(c(2,1), xi, Omega, alpha)
p2 <- pmsn(c(2,1), xi, Omega, alpha, abseps=1e-12, maxpts=10000)
#
rnd <- rmsn(10, xi, Omega, alpha)
#
# use OP parameters to fix marginal shapes at given lambda values:
op <- list(xi=c(0,1), Psi=matrix(c(2,2,2,3), 2, 2), lambda=c(5, -2))
rnd <- rmsn(10, dp=op2dp(op,"SN"))
# 
# use CP parameters to fix mean vector, variance matrix and marginal skewness:
cp <- list(mean=c(0,0), var.cov=matrix(c(3,2,2,3)/3, 2, 2), gamma1=c(0.8, 0.4))
dp <- cp2dp(cp, "SN")
rnd <- rmsn(5, dp=dp)
```

```{r}
# determination de alpha, omega et tau pour alimenter la distribution msn
```

Preparation de la base 
```{r}
# determinons les annees d'ajustement d'estimation de sinistre.

for (m in 1:109992) 
  for (n in 1:17) 
    if ()
  }
  
}
```


